Giulia Santos Lima

Celular: (11) 91270-8786

Linkedin: https://www.linkedin.com/in/giuliaslima/

E-mail: giuliasantoslima6@gmail.com

**OBJETIVO PROFISSIONAL** 

Busco constantemente a expansão das minhas habilidades em áreas como Cibersegurança, buscando o destaque como uma profissional versátil e qualificada, tendo conhecimento em análise de vulnerabilidades, OWASP, monitoramento de tráfego de rede com ferramentas WireShark e Kali Linux, gerenciamento de acesso e identidade com

práticas Zero Day, testes de Pentest, SQL Injection, configuração de Switchs e toda uma

RESUMO PROFISSIONAL

infraestrutura de rede.

Profissional de IT com 3 anos de experiência na área de Infraestrutura com foco em Redes de

Computadores, suportando grandes operações administrando a rede física (Switchs e

Servidores) e em nuvem com o monitoramento dos equipamentos utilizando a ferramenta

Nagios e SolarWinds Orion, gerenciamento de controle de acesso e identidade de usuários

e equipamentos com o Active Directory, aplicação de patches de segurança em servidores e

equipamentos do domínio.

**EXPERIÊNCIA** 

Stefanini Brasil - 1 ano e 5 meses

Analista de TI Pleno (Junho 2024 - Atual)

• Suporte e atendimento para operações (Shop Floor);

Administração da rede e políticas de segurança;

• Controle e gerenciamento de ativos;

• Monitoramento dos equipamentos em rede e infraestrutura física e em nuvem (SolarWinds

Orion);

• Controle e acesso de novos usuários - Active Directory;

• Gerenciamento de Servidores atuando em patchs de segurança;

Controle de KPI's Locais;

· Controle de OPEX;

• Documentações de processos.

Analista de TI Júnior (Março 2023 - Junho 2024)

- Suporte e atendimento para operações (Shop Floor) e administrativo;
- Administração da rede e políticas de segurança;
- Controle e gerenciamento de ativos;
- Monitoramento dos equipamentos em rede e infraestrutura física e em nuvem (Orion);
- Instalação e manutenção de equipamentos;
- Controle e acesso de novos usuários;
- Gerenciamento de Servidores;
- Controle de KPI's Locais;
- · Controle de OPEX;
- Documentações de processos realizados na operação.

## **Lear Corporation – 1 ano e 4 meses**

Estágio de TI (Dezembro 2021 - Março 2023)

- Suporte e atendimento para operações (Shop Floor) e administrativo;
- Administração da rede e políticas de segurança;
- Controle e gerenciamento de ativos;
- Monitoramento dos equipamentos em rede e infraestrutura física e em nuvem (Orion);
- Instalação e manutenção de equipamentos;
- Controle e acesso de novos usuários;
- Controle de KPI's Locais.

## FORMAÇÃO ACADÊMICA

Universidade do Vale do Itajaí - Cursando

Instituto de Defesa Cibernética da América Latina - IDCIBER

## **CERTIFICAÇÕES**

- Networking Essentials Cisco Networking Academy (2021)
- Pentest: Explorando Vulnerabilidades em aplicações Web Alura (2024)
- Redes: Do conceito à criação de uma Intranet Alura (2024)
- OWASP: Injections a Broken Access Control Alura (2024)

## **IDIOMAS**

Inglês: Avançado

Espanhol: Básico.